【裁判字號】    95,訴,695
【裁判日期】    950321
【裁判案由】    懲治盜匪條例
【裁判全文】
臺灣臺中地方法院刑事判決               95年度訴字第695號
公  訴  人  臺灣臺中地方法院檢察署檢察官
被      告  丙○○
上列被告因懲治盜匪條例案件，經檢察官提公訴（86年度偵字第
19593號、第22047號），本院判決如下：
    主    文
本件公訴不受理。
    理    由
一、公訴意旨略以：被告丙○○基於意圖自己不法所有犯意之聯
    絡，夥同阮啟榮、周淑莉三人共組強盜集團，基於概括之犯
    意，由周淑莉出面向其前夫楊慶春購買具有殺傷力已列管制
    之改造仿奧地利九Ｏ手槍、改造子彈等槍械及出面承租車號
    ＨＨ－三八八三號自用小客車，再交由被告丙○○、阮啟榮
    使用駕駛該自用小客車，持上開槍械四處尋找犯案目標。於
    民國八十六年九月十三日中午十二時二十分許，前往臺中縣
    中華路與長春路口處「華新麗都工地招待所」，被告丙○○
    、阮啟榮向看守人周錦來佯稱欲看預售屋，再由阮啟榮在外
    把風，被告丙○○見時機成熟，即持上開槍械抵住被害人周
    錦來，致被害人周錦來不能抗拒而搜刮其身上現款新臺幣（
    下同）十三萬元及電話號碼000000000號行動電話
    一支，得手後並對被害人周錦來嚇稱：不得報警、不得外出
    查看，否則打死你等語，以加害他人生命、身體、自由、財
    產等事項恐嚇被害人周錦來，致被害人周錦來心生畏懼，而
    生危害於被害人周錦來，被告丙○○、阮啟榮二人始駕車逃
    逸他去。另於八十六年九月十四日上午十一時三十分許，被
    告丙○○、阮啟榮再度持上開槍械，前往臺中縣沙鹿鎮○○
    路與七賢路籌建中之加油站辦公室內，以同一手法佯稱找人
    ，由阮啟榮負責把風，被告丙○○則持槍喝令在場之被害人
    乙○○、戊○○、己○○等三人脫光身上衣物，致被害人乙○○、戊○○、己○○三人無法抗拒，而任由被告丙○○動
    手搜刮被害人乙○○身上所有現金三千餘元、被害人戊○○
    所有現金七千餘元及搶走被害人己○○頸上金項鍊乙條後，
    強行開走被害人戊○○所有使用之車號ＭＮ－三四八六號自
    用小客車逃逸。詎被告丙○○仍不因此而罷手，復獨自駕駛
    該搶得之ＭＮ－三四八六號自用小客車，於八十六年九月十
    四日中午十二時許，前往臺中縣清水鎮鰲峰山外丹功場附近
    ，持該槍械攔截被害人蔡朝欽、紀志雄、蔡坤達等三人，並
    強押進入車內洗劫被害人蔡朝欽所有現金四百四十元、被害
    人紀志雄所有現金七百元及被害人蔡坤達所有現金二百五十
    元、金項鍊乙條，得手後將被害人蔡朝欽、紀志雄、蔡坤達
    等及該車號ＭＮ－三四八六號自用小客車，棄置於臺中縣清
    水鎮鰲峰山下，再由阮啟榮駕駛ＨＨ－三八八三號自用小客
    車接應逃逸且繼續尋找作案目標。復於八十六年九月十四日
    下午二時十分許，被告丙○○、阮啟榮復又前往臺中縣梧棲
    鎮○○路「成龍塑膠廠」工地內，因見被害人甲○○、陳瓊
    杉駕駛名貴賓士牌轎車，認有機可乘，遂由阮啟榮喬裝問路
    ，被告丙○○隨即以上開槍械押住被害人甲○○、陳瓊杉，
    致被害人甲○○、陳瓊杉無法抗拒，任由被告丙○○搶走被
    害人甲○○所有現金一萬餘元、電話號碼00000000
    0號行動電話一支、勞力士金錶乙只及被害人陳瓊杉所有現
    金二萬餘元、金戒指乙只，得手後，即將被害人甲○○、陳
    瓊杉關進賓士轎車內，喝令被害人甲○○、陳瓊杉不得報案
    後揚長離去，因認被告丙○○涉犯廢止前之懲治盜匪條例第
    三條第一項第三款之聚眾強劫而執持槍械罪嫌、八十六年十
    一月二十四日修正前之槍砲彈藥刀械管制條例第十條第三項
    之未經許可持有可發射子彈具有殺傷力之槍枝罪嫌、同條例
    第十一條第三項之未經許可持有子彈罪嫌及刑法第三零五條
    之恐嚇罪嫌。
二、按被告死亡者，應諭知不受理之判決，並得不經言詞辯論為
    之，刑事訴訟法第三百零三條第五款、第三百零七條，分別
    定有明文。經查，被告丙○○業於九十五年一月二十六日死
    亡，此有臺中縣沙鹿鎮戶政事務所九十五年三月九日中沙戶
    字第八一一號答覆表所附之戶籍謄本及個人除戶資料查詢結
    果附卷可稽。依照上開說明，爰不經言詞辯論，諭知不受理
    之判決。
三、併案意旨（臺灣臺中地方法院檢察署八十六年度偵字第二五
    八四二號、八十七年度偵字第一二九七號）略以：被告丙○○夥同王春芳共組強盜集團，共同基於意圖為自己不法所有
    之概括犯意聯絡，於八十六年十二月八日晚上十時許，由王
    春芳帶同被告丙○○前往被害人丁○○位於臺中縣沙鹿鎮○○路七六巷三二號住家，以殺害被害人丁○○為要脅，致令
    被害人丁○○因畏懼遭殺害無法抗拒，而交出財物金戒指及
    勞力士金錶各乙只予被告丙○○、王春芳。另於八十六年十
    二月八日下午七時許，被告丙○○、王春芳前往被害人位於
    臺中縣沙鹿鎮○○路三七八巷十五號住家，由被告丙○○向
    被害人庚○○示意索錢未果，被告丙○○乃示意同夥王春芳
    亮出乙把疑似手槍及西瓜刀示威。被害人庚○○見狀惟恐遭
    遇不測無法抗拒，而將身上僅有之四千元塞進被告丙○○褲
    袋內，被告丙○○、王春芳二人始駕車逃逸，因認被告丙○○涉犯廢止前懲治盜匪條例第五條第一項第一款之普通盜匪
    罪嫌，並與上開起訴部分，有連續犯裁判上一罪關係，而移
    送併案審理。惟被告丙○○既因死亡而經本院諭知公訴不受
    理之判決，上開併案部分，復未經檢察官提起公訴，本院無
    從併予審理，應退回檢察官另為適法之處理，附此說明。
據上論斷，應依刑事訴訟法第三百零三條第五款、第三百零七條
，判決如主文。
中    華    民    國    95    年    3     月    21    日
                  刑事第九庭  審判長法  官  陳  得  利
                                    法  官  余  德  正
                                    法  官  何  世  全
上正本證明與原本無異。
如不服本判決，應於送達後十日內向本院提出上訴狀（須附繕本
），上訴於臺灣高等法院臺中分院。
                                    書記官  鐘  麗  芳
中    華    民    國    95    年    3     月    21    日


司法院資訊處製作；財團法人民間司法改革基金會備份。
